【裁判字號】    99,上易,242
【裁判日期】    990129
【裁判案由】    毒品危害防制條例
【裁判全文】
臺灣高等法院刑事判決                 99年度上易字第242號
上  訴  人  臺灣士林地方法院檢察署檢察官
被      告  甲○○
                    （現另案於臺灣桃園女子監獄執行中）
上列上訴人因被告違反毒品危害防制條例案件，不服臺灣士林地
方法院98年度易緝字第81號，中華民國98年10月23日第一審判決
（起訴案號：臺灣士林地方法院檢察署97年度毒偵字第973號）
，提起上訴，本院判決如下：
    主  文
上訴駁回。
    理  由
一、依刑事訴訟法第350條、第361條、第362條、第367條規定，
    不服地方法院之第一審判決而上訴者，須提出上訴書狀，並
    應敘述具體理由，為上訴必備之程式；其所提出之書狀未敘
    述上訴理由，或僅曾以言詞陳述上訴理由者，均應於上訴期
    間屆滿後20日內補提理由書於第一審法院。第一審法院經形
    式審查，認逾期未補提上訴理由者，應定期間先命補正；逾
    期未補正者，為上訴不合法律上之程式，應以裁定駁回。倘
    已提出上訴理由，但所提非屬具體理由者，則由第二審法院
    以上訴不合法律上之程式，判決駁回。而所謂具體理由，必
    係依據卷內既有訴訟資料或提出新事證，指摘或表明第一審
    判決有何採證認事、用法或量刑等足以影響判決本旨之不當
    或違法，而構成應予撤銷之具體事由，始克當之（例如：依
    憑證據法則具體指出所採證據何以不具證據能力，或依憑卷
    證資料，明確指出所為證據證明力之判斷如何違背經驗、論
    理法則）；倘僅泛言原判決認定事實錯誤、違背法令、量刑
    失之過重或輕縱，而未依上揭意旨指出具體事由，即與第二
    審上訴制度旨在請求第二審法院撤銷、變更第一審不當或違
    法之判決，以實現個案救濟之立法目的不合（最高法院97年
    度台上字第892號判決參照）。
二、經查：本件原判決以被告甲○○之自白、卷附之臺灣尖端先
    進生技醫藥股份有限公司之濫用藥物檢驗報告、臺北市政府
    警察局偵辦毒品案件尿液檢體委驗單、扣案之甲基安非他命
    1包、含甲基安非他命之殘渣袋1只及玻璃球吸食器1個為據
    ，認定被告有二次施用第二級毒品甲基安非他命之犯行，並
    審酌被告之前曾受有期徒刑執行完畢後，5年內故意再犯本
    件有期徒刑以上刑之罪，有累犯之加重事由，且被告有多次
    施用毒品不思悔改，品行不端，其施用毒品經強制戒治後，
    仍不知戒除，惟被告犯後坦承犯行，已有悔意，及施用毒品
    犯行乃戕害自己身心健康，並未危及他人等一切情狀，分別
    量處有期徒刑6月，並定執行刑為有期徒刑9月，及依司法院
    大法院會議第662號解釋諭和易科罰金之折算標準，均已詳
    敘所憑證據、認定理由及量刑依據。從形式上觀察，原判決
    並無認定事實錯誤、量刑瑕疵或違背法令之情形可言。
三、本件公訴人上訴意旨略以：被告前曾因施用二級毒品，分別
    經臺灣士林地方法院及臺灣板橋地方法院判處有期徒刑4月
    、6月（97年度簡字第265號、98年度易緝字第156號），並
    於97年4月11日及12日再犯本案犯行，是被告於短暫時間內
    ，密集施用毒品，足見其違法意識甚高，惡性非輕，並一再
    浪費國家司法資源，對公益有損害，原審僅量處與前案相同
    之有期徒刑6月刑度，顯有過輕，請撤銷原判決，改判有期
    徒刑8月云云。
四、按量刑係實體法上賦予法院得為自由裁量之事項，倘未有逾
    越法律所規定之範圍，或濫用其權限，即不得任意指摘為違
    法。經查，原審判決以被告2次施用第二級毒品，累犯，分
    別量處被告有期徒刑6月，並定執行刑為有期徒刑9月，且於
    判決理由中已詳予論敘刑法第57條之事由，已就被告所犯本
    案之情狀說明其審酌之根據及理由，並無何違反經驗法則、
    論理法則、比例原則，或有何其他逾越法律所規定範圍或濫
    用權限之違法情事，檢察官上訴泛言指摘量刑過輕，未依據
    卷內既有訴訟資料或提出新事證，指摘或表明原審判決有何
    採證認事、用法或量刑等足以影響判決本旨之不當或違法，
    構成應撤銷之具體事由。依上開判決意旨，本件上訴不合上
    訴之法定要件，應予駁回，並不經言詞辯論為之。
據上論斷，應依刑事訴訟法第367條前段、第372條，判決如主文
    。
中    華    民    國    99    年    1    月    29    日
                  刑事第二庭審判長法  官 洪光燦
                                  法  官 李麗玲
                                  法  官 林恆吉
以上正本證明與原本無異。
不得上訴。
                                  書記官 陳盈璇
中    華    民    國    99    年    2    月     1    日


司法院資訊處製作；財團法人民間司法改革基金會備份。
